{"present": {"1 Singular": {"Affirmative": "ionch\u00fais\u00edm", "Question": "an ionch\u00fais\u00edm?", "Negative": "n\u00ed ionch\u00fais\u00edm"}, "2 Singular": {"Affirmative": "ionch\u00fais\u00edonn t\u00fa", "Question": "an ionch\u00fais\u00edonn t\u00fa?", "Negative": "n\u00ed ionch\u00fais\u00edonn t\u00fa"}, "3 Singular": {"Male": {"Affirmative": "ionch\u00fais\u00edonn s\u00e9", "Question": "an ionch\u00fais\u00edonn s\u00e9?", "Negative": "n\u00ed ionch\u00fais\u00edonn s\u00e9"}, "Female": {"Affirmative": "ionch\u00fais\u00edonn s\u00ed", "Question": "an ionch\u00fais\u00edonn s\u00ed?", "Negative": "n\u00ed ionch\u00fais\u00edonn s\u00ed"}}, "1 Plural": {"Compressed": {"Affirmative": "ionch\u00fais\u00edmid", "Question": "an ionch\u00fais\u00edmid?", "Negative": "n\u00ed ionch\u00fais\u00edmid"}, "Extended": {"Affirmative": "ionch\u00fais\u00edonn muid", "Question": "an ionch\u00fais\u00edonn muid?", "Negative": "n\u00ed ionch\u00fais\u00edonn muid"}}, "2 Plural": {"Affirmative": "ionch\u00fais\u00edonn sibh", "Question": "an ionch\u00fais\u00edonn sibh?", "Negative": "n\u00ed ionch\u00fais\u00edonn sibh"}, "3 Plural": {"Affirmative": "ionch\u00fais\u00edonn siad", "Question": "an ionch\u00fais\u00edonn siad?", "Negative": "n\u00ed ionch\u00fais\u00edonn siad"}, "Passive": {"Affirmative": "ionch\u00fais\u00edtear", "Question": "an ionch\u00fais\u00edtear?", "Negative": "n\u00ed ionch\u00fais\u00edtear"}}, "future": {"1 Singular": {"Affirmative": "ionch\u00faiseoidh m\u00e9", "Question": "an ionch\u00faiseoidh m\u00e9?", "Negative": "n\u00ed ionch\u00faiseoidh m\u00e9"}, "2 Singular": {"Affirmative": "ionch\u00faiseoidh t\u00fa", "Question": "an ionch\u00faiseoidh t\u00fa?", "Negative": "n\u00ed ionch\u00faiseoidh t\u00fa"}, "3 Singular": {"Male": {"Affirmative": "ionch\u00faiseoidh s\u00e9", "Question": "an ionch\u00faiseoidh s\u00e9?", "Negative": "n\u00ed ionch\u00faiseoidh s\u00e9"}, "Female": {"Affirmative": "ionch\u00faiseoidh s\u00ed", "Question": "an ionch\u00faiseoidh s\u00ed?", "Negative": "n\u00ed ionch\u00faiseoidh s\u00ed"}}, "1 Plural": {"Compressed": {"Affirmative": "ionch\u00faiseoimid", "Question": "an ionch\u00faiseoimid?", "Negative": "n\u00ed ionch\u00faiseoimid"}, "Extended": {"Affirmative": "ionch\u00faiseoidh muid", "Question": "an ionch\u00faiseoidh muid?", "Negative": "n\u00ed ionch\u00faiseoidh muid"}}, "2 Plural": {"Affirmative": "ionch\u00faiseoidh sibh", "Question": "an ionch\u00faiseoidh sibh?", "Negative": "n\u00ed ionch\u00faiseoidh sibh"}, "3 Plural": {"Affirmative": "ionch\u00faiseoidh siad", "Question": "an ionch\u00faiseoidh siad?", "Negative": "n\u00ed ionch\u00faiseoidh siad"}, "Passive": {"Affirmative": "ionch\u00faiseofar", "Question": "an ionch\u00faiseofar?", "Negative": "n\u00ed ionch\u00faiseofar"}}, "past": {"1 Singular": {"Affirmative": "d'ionch\u00faisigh m\u00e9", "Question": "ar ionch\u00faisigh m\u00e9?", "Negative": "n\u00edor ionch\u00faisigh m\u00e9"}, "2 Singular": {"Affirmative": "d'ionch\u00faisigh t\u00fa", "Question": "ar ionch\u00faisigh t\u00fa?", "Negative": "n\u00edor ionch\u00faisigh t\u00fa"}, "3 Singular": {"Male": {"Affirmative": "d'ionch\u00faisigh s\u00e9", "Question": "ar ionch\u00faisigh s\u00e9?", "Negative": "n\u00edor ionch\u00faisigh s\u00e9"}, "Female": {"Affirmative": "d'ionch\u00faisigh s\u00ed", "Question": "ar ionch\u00faisigh s\u00ed?", "Negative": "n\u00edor ionch\u00faisigh s\u00ed"}}, "1 Plural": {"Compressed": {"Affirmative": "d'ionch\u00fais\u00edomar", "Question": "ar ionch\u00fais\u00edomar?", "Negative": "n\u00edor ionch\u00fais\u00edomar"}, "Extended": {"Affirmative": "d'ionch\u00faisigh muid", "Question": "ar ionch\u00faisigh muid?", "Negative": "n\u00edor ionch\u00faisigh muid"}}, "2 Plural": {"Affirmative": "d'ionch\u00faisigh sibh", "Question": "ar ionch\u00faisigh sibh?", "Negative": "n\u00edor ionch\u00faisigh sibh"}, "3 Plural": {"Compressed": {"Affirmative": "d'ionch\u00faisigh siad", "Question": "ar ionch\u00faisigh siad?", "Negative": "n\u00edor ionch\u00faisigh siad"}, "Extended": {"Affirmative": "d'ionch\u00fais\u00edodar", "Question": "ar ionch\u00fais\u00edodar?", "Negative": "n\u00edor ionch\u00fais\u00edodar"}}, "Passive": {"Affirmative": "ionch\u00fais\u00edodh", "Question": "ar ionch\u00fais\u00edodh?", "Negative": "n\u00edor ionch\u00fais\u00edodh"}}, "condi": {"1 Singular": {"Affirmative": "d'ionch\u00faiseoinn", "Question": "an ionch\u00faiseoinn?", "Negative": "n\u00ed ionch\u00faiseoinn"}, "2 Singular": {"Affirmative": "d'ionch\u00faiseof\u00e1", "Question": "an ionch\u00faiseof\u00e1?", "Negative": "n\u00ed ionch\u00faiseof\u00e1"}, "3 Singular": {"Male": {"Affirmative": "d'ionch\u00faiseodh s\u00e9", "Question": "an ionch\u00faiseodh s\u00e9?", "Negative": "n\u00ed ionch\u00faiseodh s\u00e9"}, "Female": {"Affirmative": "d'ionch\u00faiseodh s\u00ed", "Question": "an ionch\u00faiseodh s\u00ed?", "Negative": "n\u00ed ionch\u00faiseodh s\u00ed"}}, "1 Plural": {"Compressed": {"Affirmative": "d'ionch\u00faiseoimis", "Question": "an ionch\u00faiseoimis?", "Negative": "n\u00ed ionch\u00faiseoimis"}, "Extended": {"Affirmative": "d'ionch\u00faiseodh muid", "Question": "an ionch\u00faiseodh muid?", "Negative": "n\u00ed ionch\u00faiseodh muid"}}, "2 Plural": {"Affirmative": "d'ionch\u00faiseodh sibh", "Question": "an ionch\u00faiseodh sibh?", "Negative": "n\u00ed ionch\u00faiseodh sibh"}, "3 Plural": {"Compressed": {"Affirmative": "d'ionch\u00faiseoid\u00eds", "Question": "an ionch\u00faiseoid\u00eds?", "Negative": "n\u00ed ionch\u00faiseoid\u00eds"}, "Extended": {"Affirmative": "d'ionch\u00faiseodh siad", "Question": "an ionch\u00faiseodh siad?", "Negative": "n\u00ed ionch\u00faiseodh siad"}}, "Passive": {"Affirmative": "d'ionch\u00faiseofa\u00ed", "Question": "an ionch\u00faiseofa\u00ed?", "Negative": "n\u00ed ionch\u00faiseofa\u00ed"}}, "imper": {"1 Singular": {"Affirmative": "ionch\u00fais\u00edm!", "Negative": "n\u00e1 hionch\u00fais\u00edm!"}, "2 Singular": {"Affirmative": "ionch\u00faisigh!", "Negative": "n\u00e1 hionch\u00faisigh!"}, "3 Singular": {"Male": {"Affirmative": "ionch\u00fais\u00edodh s\u00e9!", "Negative": "n\u00e1 hionch\u00fais\u00edodh s\u00e9!"}, "Female": {"Affirmative": "ionch\u00fais\u00edodh s\u00ed!", "Negative": "n\u00e1 hionch\u00fais\u00edodh s\u00ed!"}}, "1 Plural": {"Compressed": {"Affirmative": "ionch\u00fais\u00edmis!", "Negative": "n\u00e1 hionch\u00fais\u00edmis!"}, "Extended": {"Affirmative": "ionch\u00fais\u00edodh muid!", "Negative": "n\u00e1 hionch\u00fais\u00edodh muid!"}}, "2 Plural": {"Affirmative": "ionch\u00fais\u00edg\u00ed!", "Negative": "n\u00e1 hionch\u00fais\u00edg\u00ed!"}, "3 Plural": {"Compressed": {"Affirmative": "ionch\u00fais\u00edd\u00eds!", "Negative": "n\u00e1 hionch\u00fais\u00edd\u00eds!"}, "Extended": {"Affirmative": "ionch\u00fais\u00edodh siad!", "Negative": "n\u00e1 hionch\u00fais\u00edodh siad!"}}, "Passive": {"Affirmative": "ionch\u00fais\u00edtear!", "Negative": "n\u00e1 hionch\u00fais\u00edtear!"}}, "pastConti": {"1 Singular": {"Affirmative": "d'ionch\u00fais\u00ednn", "Question": "an ionch\u00fais\u00ednn?", "Negative": "n\u00ed ionch\u00fais\u00ednn"}, "2 Singular": {"Affirmative": "d'ionch\u00fais\u00edte\u00e1", "Question": "an ionch\u00fais\u00edte\u00e1?", "Negative": "n\u00ed ionch\u00fais\u00edte\u00e1"}, "3 Singular": {"Male": {"Affirmative": "d'ionch\u00fais\u00edodh s\u00e9", "Question": "an ionch\u00fais\u00edodh s\u00e9?", "Negative": "n\u00ed ionch\u00fais\u00edodh s\u00e9"}, "Female": {"Affirmative": "d'ionch\u00fais\u00edodh s\u00ed", "Question": "an ionch\u00fais\u00edodh s\u00ed?", "Negative": "n\u00ed ionch\u00fais\u00edodh s\u00ed"}}, "1 Plural": {"Compressed": {"Affirmative": "d'ionch\u00fais\u00edmis", "Question": "an ionch\u00fais\u00edmis?", "Negative": "n\u00ed ionch\u00fais\u00edmis"}, "Extended": {"Affirmative": "d'ionch\u00fais\u00edodh muid", "Question": "an ionch\u00fais\u00edodh muid?", "Negative": "n\u00ed ionch\u00fais\u00edodh muid"}}, "2 Plural": {"Affirmative": "d'ionch\u00fais\u00edodh sibh", "Question": "an ionch\u00fais\u00edodh sibh?", "Negative": "n\u00ed ionch\u00fais\u00edodh sibh"}, "3 Plural": {"Compressed": {"Affirmative": "d'ionch\u00fais\u00edd\u00eds", "Question": "an ionch\u00fais\u00edd\u00eds?", "Negative": "n\u00ed ionch\u00fais\u00edd\u00eds"}, "Extended": {"Affirmative": "d'ionch\u00fais\u00edodh siad", "Question": "an ionch\u00fais\u00edodh siad?", "Negative": "n\u00ed ionch\u00fais\u00edodh siad"}}, "Passive": {"Affirmative": "d'ionch\u00fais\u00edt\u00ed", "Question": "an ionch\u00fais\u00edt\u00ed?", "Negative": "n\u00ed ionch\u00fais\u00edt\u00ed"}}, "subj": {"1 Singular": {"Affirmative": "go n-ionch\u00fais\u00ed m\u00e9", "Negative": "n\u00e1r ionch\u00fais\u00ed m\u00e9"}, "2 Singular": {"Affirmative": "go n-ionch\u00fais\u00ed t\u00fa", "Negative": "n\u00e1r ionch\u00fais\u00ed t\u00fa"}, "3 Singular": {"Male": {"Affirmative": "go n-ionch\u00fais\u00ed s\u00e9", "Negative": "n\u00e1r ionch\u00fais\u00ed s\u00e9"}, "Female": {"Affirmative": "go n-ionch\u00fais\u00ed s\u00ed", "Negative": "n\u00e1r ionch\u00fais\u00ed s\u00ed"}}, "1 Plural": {"Compressed": {"Affirmative": "go n-ionch\u00fais\u00edmid", "Negative": "n\u00e1r ionch\u00fais\u00edmid"}, "Extended": {"Affirmative": "go n-ionch\u00fais\u00ed muid", "Negative": "n\u00e1r ionch\u00fais\u00ed muid"}}, "2 Plural": {"Affirmative": "go n-ionch\u00fais\u00ed sibh", "Negative": "n\u00e1r ionch\u00fais\u00ed sibh"}, "3 Plural": {"Affirmative": "go n-ionch\u00fais\u00ed siad", "Negative": "n\u00e1r ionch\u00fais\u00ed siad"}, "Passive": {"Affirmative": "go n-ionch\u00fais\u00edtear", "Negative": "n\u00e1r ionch\u00fais\u00edtear"}}, "verbal noun": "ionch\u00faiseamh", "verbal adjective": "ionch\u00faisithe"}